臺灣高雄地方法院刑事判決　　　　　　　　　　　　　九十一年度訴字第三八二號
　　公　訴　人　臺灣高雄地方法院檢察署檢察官
　　被　　　告　甲○○
右列被告因違反毒品危害防制條例案件，經檢察官提起公訴（九十年度毒偵緝字第六
三七號），本院判決如左：
    主  文
甲○○連續施用第一級毒品，處有期徒刑拾月，第一級毒品海洛因貳包（驗後淨重合
計貳拾玖點貳柒公克，包裝重壹點柒公克）沒收銷燬之；又連續施用第二級毒品，
處有期徒刑伍月，第二級毒品安非他命壹包（驗前毛重零點玖伍公克，驗後毛重零點
捌肆公克）沒收銷燬之。應執行有期徒刑壹年貳月，第一級毒品海洛因貳包（驗後淨
重合計貳拾玖點貳柒公克，包裝重壹點柒公克）、第二級毒品安非他命壹包（驗前
毛重零點玖伍公克，驗後毛重零點捌肆公克）均沒收銷燬之。
    事  實
一、甲○○前於民國九十年一月間因施用毒品案件，經本院於九十年一月十九日裁裁
    定送觀察、勒戒後，認無繼續施用毒品之傾向，經檢察官於九十年二月六日以九
    十年度毒偵字第七一七號為不起訴處分確定。詎其明知海洛因、安非他命業經公
    告分別列為毒品防害防制條例第二條第二項之第一、二級毒品，均不得非法持有
    、施用，竟仍不知悔改，基於施用第一級毒品海洛因之概括犯意，自九十年二月
    十二日起至九十年十二月五日止，連續在高雄縣林園鄉○○村○○路二一六巷七
    號住處，將第一級毒品海洛因粉末與礦泉水混合後以針筒注射身體方式，施用第
    一級毒品海洛因多次，復另行基於施用第二級毒品安非他命之概括犯意，自九十
    年二月間某日起至九十年十月間某日止，以將第二級毒品安非他命置放在吸食器
    內，下用火燒烤加熱後再吸食其霧化氣體之方式，施用第二級毒品安非他命多次
    。嗣先於九十年二月十二日下午二時許，在高雄縣林園鄉○○路一八二號儂家堡
    餐廳為警查獲，再於九十年十二月五日下午三時三十五分許，在高雄市○○區○
    ○路與林森路口為警查獲，並扣得甲○○所有供其施用之第一級毒品海洛因二包
    （驗後淨重合計二九點二七公克，包裝重一點七三公克）及第二級毒品安非他命
    一包（驗前毛重○點九五公克，驗後毛重○點八四公克），經本院於九十年五月
    三日以九十年度毒聲字第二七八八號裁定送勒戒處所觀察、勒戒，甲○○未遵期
    到案執行，經臺灣高雄地方法院檢察署發布通緝後，為警於九十年十二月五日緝
    獲後，經送觀察、勒戒後，認有繼續施用毒品傾向，再經本院於九十一年一月八
    日以九十一年毒聲字第八○號裁定令入戒治處所施以強制戒治迄今。
二、案經高雄市政府警察局及高雄縣警察局林園分局分別移送臺灣高雄地方法院檢察
    署檢察官偵查起訴。
    理  由
一、右揭犯罪事實，業據被告甲○○於警偵訊及本院審理時坦承不諱，並有海洛因二
    包（驗後合計淨重二九點二七公克，包裝重一點七三公克）及安非他命一包（驗
    前毛重○點九五公克，驗後毛重○點八四公克）扣案可資佐證，而被告先後於九
    十年二月十二日、九十年十二月五日為警查獲時所採集之尿液，經送驗結果，均
    檢出嗎啡陽性反應，亦有高雄縣政府衛生局九十年二月二十一日九○煙檢字第三
    六四號、高雄市政府衛生局九十年十二月十四日高衛試煙檢字第Ｌ─五五號煙毒
    尿液檢驗成績書各一紙在卷可稽，又上開扣案第一級毒品海洛因，經送法務部調
    查局鑑定結果，係屬第一級毒品海洛因，扣案之第二級毒品安非他命，經送高雄
    醫學大學附設中和紀念醫院檢驗結果，係屬第二級毒品安非他命之事實，分別有
    法務部調查局九十一年一月十七日調科壹字第○九一二三○二八七○○號及高雄
    醫學大學附設中和紀念醫院九十一年二月二十六日編號九一○二─三四檢驗報告
    各一份在卷可按。又被告先後二次為警查獲所採取之尿液，經送檢驗，固均未呈
    安非他命陽性反應，惟按依相關文獻資料，甲基安非他命經口服投與後約百分之
    七十於二十四小時內自尿中排出，約百分之九十於九十六小時內自尿中排出，由
    於目前國內尿液中甲基安非他命之檢驗僅為鑑定其是否陽性反應，尚未定其含量
    ，且甲基安非他命成分之檢出與其投與方式、投與量、個人體質、採尿時間與檢
    測儀器之精密度等諸多因素有關，因此僅憑尿液中呈安非他命陽性反應，並無法
    確實推算吸食時間距採集時間之長短，惟依上述資料推斷，最長可能不會超過四
    日，此有行政院衛生署藥物食品檢驗局八十一年二月八日（八一）藥檢壹字第一
    一五六號函可參，被告於本院審理中坦承自九十年二月間起至同年十月間止，有
    施用第二級毒品安非他命，距其為警查獲採尿送驗之時間，已有相當時日，是其
    尿液雖無安非他命陽性反應，尚不足採為有利於被告之認定，況被告於九十年十
    二月五日為警查獲時，並扣得前開安非他命一包，被告自白施用第二級毒品，堪
    認與事實相符，自可採為認定事實之依據，其施用第一、二級毒品之犯行，均堪
    以認定。被告前於九十年一月間因施用毒品案件，經本院於九十年一月十九日裁
    定送觀察、勒戒後，認無繼續施用毒品之傾向，經檢察官於九十年二月六日以九
    十年度毒偵字第七一七號為不起訴處分確定，其於該不起訴處分確定後五年內再
    犯本件施用第一級、第二級毒品犯行，經本院九十年五月三日以九十年度毒聲字
    第二七八八號裁定送勒戒處所觀察、勒戒後，認有繼續施用毒品傾向，再經本院
    於九十一年一月八日以九十一年毒聲字第八○號裁定令入戒治處所施以強制戒治
    迄今等情，有該不起訴處分書及本院被告索引卡紀錄表、臺灣高等法院被告全國
    前案紀錄表、臺灣高雄地方法院檢察署刑案資料查註紀錄表、灣高雄看守所附設
    勒戒處所九十年十二月十四日高所坤戒勒字第三一○二號函附之「有無繼續施用
    傾向證明書」各一份在卷可稽，被告於前揭不起訴處分後五年以內再犯本件施用
    第一級毒品海洛因、及第二級毒品安非他命之犯行，經本院裁定送勒戒處所觀察
    、勒戒後，認有繼續施用毒品傾向，應依法予以論罪科刑。
二、查海洛因、安非他命分別係毒品危害防制條例第二條第二項所稱之第一、二級毒
    品，均不得持有、施用。次按犯毒品危害防制條例第十條之施用第一級、第二級
    毒品罪者，檢察官應先將被告送勒戒處所觀察、勒戒，經觀察、勒戒後，認無繼
    續施用毒品傾向者，應由檢察官為不起訴處分之裁定。依此為不起訴處分後，五
    年內再犯第十條施用第一級、第二級毒品之罪，經觀察、勒戒後，認有繼續施用
    毒品之傾向或三犯以上者，則不適用前開不起訴處分規定，而應依一般刑事訴訟
    程序予以起訴論罪科刑。此觀諸毒品危害防制條例第二十條第一項、第二項前段
    、第三項前段規定自明。本件被告前既已因施用毒品案件，經本院裁定送勒戒處
    所觀察、勒戒後，認無繼續施用毒品傾向，經檢察官不起訴處分確定在案，其於
    不起訴處分確定後五年內再犯本件施用第一、二級毒品犯行，經裁定送勒戒處所
    觀察勒戒後，認有繼續施用毒品傾向，依法即應予以論罪科刑，故核被告所為，
    係犯毒品危害防制條例第十條第一項施用第一級毒品罪及同條第二項施用第二級
    毒品罪。至被告多次持有第一級、第二級毒品犯行，亦係各基於概括之犯意反覆
    為之，本亦均應以連續持有論，惟其持有後進而施用，其持有之低度行為均應被
    施用之高度行為所吸收，故均不另論其持有毒品罪。又被告先後多次施用第一級
    毒品海洛因、第二級毒品安非他命之行為，均時間緊接，且反覆為之，所犯又各
    係同一罪名之罪，顯均係基於概括犯意為之，均應依連續犯規定論以一罪，並均
    加重其刑。再者被告所犯施用第一級毒品及施用第二級毒品罪二罪之間，犯意各
    別，行為互殊，應予分論併罰。審酌被告於毒品危害防制條例施行後復因施用毒
    品，經觀察、勒戒後，由檢察官為不起訴處分確定後，仍未戒絕毒品，再犯相同
    之罪，顯見其戒毒悔改之意，惟念其施用毒品乃自戕一己之身體健康，尚未害及
    他人，且其犯後已坦承犯行，態度良好等一切情狀，量處如主文所示之刑，併定
    其應執行之刑。扣案之海洛因二包（驗後淨重合計二九點二七公克，包裝重一點
    七三公克）、安非他命一包（驗前毛重○點九五公克，驗後毛重○點八四公克）
    ，經送驗結果，確分屬毒品危害防制條例第二條第二項所定之第一級毒品海洛因
    、第二級毒品安非他命，法務部調查局九十一年一月十七日調科壹字第○九一二
    三○二八七○○號及高雄醫學大學附設中和紀念醫院九十一年二月二十六日編號
    九一○二─三四檢驗報告各一份在卷可按，上開毒品均係被告所有，亦據其陳明
    在卷，爰依毒品危害防制條例第十八條第一項前段規定宣告沒收並銷燬之。至鑑
    驗耗用之毒品，既已滅失，即無庸再為沒收諭知。
據上論斷，應依刑事訴訟法第二百九十九條第一項前段，毒品危害防制條例第十條第
一項、第二項、第十八條第一項前段、第二十條第三項，刑法第十一條、第五十六條
、第五十一條第五款，判決如主文。
本案經檢察官楊婉莉到庭執行職務。
中      華      民      國      九十一      年      三    月    二十    日
                                  臺灣高雄地方法院刑事庭
                                      法  官 涂裕洪
右正本證明與原本無異。
如不服本判決，應於判決送達後十日內，向本院提出上訴狀。
                                       書記官 賴佳慧
中    華    民    國      九十一      年      三      月    二十一      日
附錄本判決論罪法條：
毒品危害防制條例第十條第一項、第一項：
  施用第一級毒品者，處六月以上五年以下有期徒刑。
  施用第二級毒品者，處三年以下有期徒刑。
